06 59 49 41 19

bastien.cauquil@gmail.com

bastien-cauquil.fr

À propos de moi

J'ai 25 ans et suis originaire de Castres (Tarn 81). Pendant mon temps libre, j'aime pratiquer la randonnée, le VTT. Je suis également fan de jeux-vidéos.

Je parle Anglais (niveau opérationnel) et Espagnol (notions).

Je suis titulaire du permis B.



in /I

Bastien Cauquil

Expériences

Gendarme Adjoint Volontaire

Labruguière (81) - 12/2013 à 09-2016

Missions de sécurité publique générale - Participations aux enquêtes judiciares et administratives.

Gendarme Adjoint Volontaire

Durban-Corbières (11) - 08/2012 à 12/2013

Missions de sécurité publique générale - Participation aux enquêtes judiciaires et administratives.

Vendeur sédentaire

Conforama Castres - 2008 à 2011

6 mois de stage répartis sur 3 années de formation - Vendeur informatique, hi-fi et électroménager

Formations

3W Academy

Paris 18ème - 09/2016 à 12/2016

Formation Intégrateur/Développeur Web.

Titre RNCP niveau III en cours de validation

École de Gendarmerie

Tulle 19 - 05/2012 à 08/2012

Obtention du CQP "Gendarme Adjoint Volontaire".

Formation aux missions de police judiciare, administrative et de la route.

Cursus continu

Lycée Notre Dame Castres 81 - 2008 à 2011

Obtention du Baccalauréat Professionnel spécilaité Commerce mention Bien.

Compétences

En plus des compétences acquises lors de ma formation au sein de la 3WA, je me suis auto-formé afin de devenir rapidement opérationnel.

J'ai également des notions de Photoshop qui me permettent de réaliser des découpes de maquettes et des réalisations graphiques simples.







Rencontrons-nous!

Je suis d'ores et déjà disponible pour vous rencontrer, et employable dès le 1er Décembre 2016.